臺灣桃園地方法院刑事判決　　　　　　100年度侵訴字第124號
公　訴　人　臺灣桃園地方法院檢察署檢察官　
被　　　告　彭煜閎原名彭彥叡.
選任辯護人　宋英華律師
上列被告因妨害性自主等案件，經檢察官提起公訴（99年度偵字
第29706 號），本院判決如下：
    主  文
彭煜閎犯強制性交罪，處有期徒刑壹年拾月；又犯強制罪，處有
期徒刑參月，扣案之行動電話壹支沒收。應執行有期徒刑貳年。
緩刑伍年，緩刑期間付保護管束，並應向檢察官指定之政府機關
、政府機構、行政法人、社區或其他符合公益目的之機構或團體
提供貳佰肆拾小時之義務勞務。扣案之行動電話壹支沒收。
    事  實
一、彭煜閎於民國99年10月18日下午1 、2 時許，駕駛車牌號碼
    V3-1900 號自用小客車，行經桃園縣桃園市○○路1054號中
    埔國小附近，見代號0000-0000 之成年女子（真實姓名年籍
    詳卷，下稱A 女）及其姊姊在路旁即上前搭訕，雙方因而結
    識。嗣99年10月19日中午12時、1 時許，彭煜閎駕駛上開自
    用小客車至A 女住處附近便利商店，巧遇外出之A 女，邀同
    A 女上車後，竟基於強制性交之犯意，違反A 女之意願，強
    行撫摸A 女之胸部及大腿，再於同日下午1 時36分許將A 女
    載往位於桃園縣蘆竹鄉○○路○ 段97之9 號「比佛利汽車旅
    館」517 室內，先將A 女強壓在床上，因A 女反抗，彭煜閎
    隨即向A 女恫稱：「你如果再推我，你是要我生氣揍你嗎」
    等言語恐嚇A 女，致A 女因畏懼而不敢反抗，彭煜閎以此強
    暴、脅迫之方式，違反A 女之意願，親吻、撫摸A 女之胸部
    及下體後將其生殖器插入A 女之陰道內，對A 女為強制性交
    得逞。其後，彭煜閎要求A 女去浴室沖洗，待A 女沐浴後，
    彭煜閎竟接續前開強制性交之犯意，再將A 女強壓在床上，
    親吻A 女之胸部後，以其生殖器插入A 女之陰道內，以此強
    暴之方式再次對A 女強制性交得逞。彭煜閎於上開性交行為
    結束後，另基於強制罪之犯意，持手機拍攝A 女胸部及下體
    之裸照，迫使A 女行此無義務之事。嗣同日下午3 時20分許
    彭煜閎駕駛前開自用小客車搭載A 女至其住處附近後離去。
    A 女下車後在其親戚家門口因不堪受辱而哭泣，為代號
    0000-0000C（即A 女之表哥）及0000-0000D（即A 女之表姊
    ）發現後報警，始查悉上情。
二、案經A 女訴由桃園縣政府警察局桃園分局報告臺灣桃園地方
    法院檢察署檢察官偵查起訴。
    理  由
一、本案所引用之供述及非供述證據，經本院依法踐行調查證據
    程序，檢察官、被告、辯護人均不爭執各該證據之證據能力
    ，且亦查無依法應排除其證據能力之情形，是後述所引用證
    據之證據能力均無疑義，先予敘明。
二、上開事實，業據被告彭煜閎於本院準備程序及審理時均坦承
    不諱（見本院審侵訴字卷第28頁、本院侵訴字卷第17頁），
    核與告訴人即證人A 女及證人00000000C 、00000000D 於警
    詢及偵訊時之證述情節相符，並有證人A 女手寫日記5 張（
    見臺灣桃園地方法院檢察署99年度偵字第29706 號卷第56頁
    至第60頁）、內政部警政署刑事警察局100 年1 月19日刑醫
    字第0990161774號鑑定書（見同前偵卷第63頁至第64頁）、
    比佛利汽車旅館進退房紀錄表、監視器畫面翻拍照片、旅館
    照片（見同前偵卷第28頁至第32頁）、車牌號碼V3-1900 號
    自小客車照片及車輛詳細資料報表（見同前偵卷第34頁至第
    35頁）等附卷可資佐證，復有扣案之行動電話1 支及其內被
    害人A 女照片為憑，足認被告上開任意性自白，核與事實相
    符，可以採信，本案事證已臻明確，被告犯行堪以認定，應
    依法論科。
三、核被告所為，係犯刑法第221 條第1 項之強制性交罪、第30
    4 條之強制罪。而被告在強制性交前，先在前開自小客車上
    撫摸A 女胸部、大腿及在汽車旅館內親吻、撫摸A 女胸部及
    下體之行為應係強制性交之前階段行為，此部分強制猥褻行
    為應為強制性交之行為所吸收，不另論罪。而被告以強暴、
    脅迫之方式違反告訴人A 女意願所為之強制性交犯行雖有二
    次，然其時間地點密接、手段相同，且係出於同一犯罪動機
    ，侵害同一法益，為接續犯，應僅論以一罪。被告所犯前開
    強制性交罪、強制罪間，犯意各別，行為互殊，應予分論併
    罰。查被告因一時衝動，致為本件如上犯行，然其於本院準
    備程序及審理時均已坦承犯行，並於偵查中即與被害人A 女
    達成和解並履行和解條件完畢，被害人並表示：同意不再追
    究被告之妨害性自主刑事責任，給予被告自新機會等語（見
    同前偵卷第116 頁），本院因綜觀全情，認被告於本件整體
    犯罪情狀觀察，非全無可堪憫恕之處，如就所犯強制性交部
    分，若量處最低法定刑度之3 年有期徒刑，猶仍嫌過重，客
    觀上應足以引起一般常人對於發生類此情形下所可能產生之
    類同行為之同情感，本院認為此部分，非不得依刑法第59條
    規定酌減其刑，爰就此部分酌減其刑。
四、爰審酌被告初識A 女，竟違反其性自主意思決定之自由，以
    強暴脅迫之手段遽然加以侵害，並拍攝裸照，對被害人A 女
    造成心理上之陰影，其行為實屬不該，惟念其犯後坦承犯行
    ，態度良好，兼衡其犯罪之手段，所造成之損害，以及生活
    狀況及智識程度、並與被害人A 女達成和解及賠償，有桃園
    縣桃園市調解委員會調解書1 份可佐（見同前偵卷第116 頁
    ）等情，分別量處如主文所示之刑，並定應執行之刑，以示
    儆懲。又被告前未曾因故意犯罪受有有期徒刑以上刑之宣告
    ，有臺灣高等法院被告前案紀錄表1 份在卷可參，其因一時
    失慮，致罹刑典，犯後已坦承犯行，被害人A 女復為如上宥
    恕意見陳述，因認被告已知悔悟，其經此偵審科刑之程序教
    訓後，當知所警惕，信無再犯之虞，本院因認對其所受宣告
    之刑，以暫不執行較為適當，併予宣告緩刑5 年，用啟自新
    ；又按犯刑法第91條之1 所列之罪，而受緩刑之宣告者，應
    於緩刑期間付保護管束，刑法第93條第1 項第1 款定有明文
    ，本件被告所犯刑法第221 條第1 項之強制性交罪部分，為
    同法第91條之1 第1 項所列之罪，既經宣告緩刑，應依刑法
    第93條第1 項第1 款規定，併為緩刑期間付保護管束之諭知
    。另為期被告能於社會勞動服務中建立正確男女互為尊重之
    人權價值觀，爰依刑法第74條第2 項第5 款之規定命其應向
    檢察官指定之政府機關、政府機構、行政法人、社區或其他
    符合公益目的之機構或團體提供240 小時之義務勞務，並應
    依同法第93條第1 項第2 款之規定於緩刑期間內付保護管束
    。末查，扣案之行動電話1 支為被告所有供本件強制罪犯罪
    所用，爰依刑法第38條第1 項第2 款之規定在被告所犯強制
    罪項下予以宣告沒收，附此敘明。
據上論斷，應依刑事訴訟法第299 條第1 項前段，刑法第221 條
第1 項、第304 條第1 項、第59條、第51條第5 款、第74條第1
項第1 款、第2 項第5 款、第93條第1 項第1 款、第2 款、第38
條第1 項第2 款，刑法施行法第1 條之1 第1 項、2 項前段，判
決如主文。
本案經檢察官王貞元到庭執行職務。
中    華    民    國  100     年    10    月    31    日
                  刑事第十二庭  審判長法  官  許雅婷

                                      法  官  黃珮如

                                      法  官  陳威帆
以上正本證明與原本無異。
如不服本判決應於收受判決後10日內向本院提出上訴書狀，並應
敘述具體理由。其未敘述上訴理由者，應於上訴期間屆滿後20日
內向本院補提理由書( 均須按他造當事人之人數附繕本) 「切勿
逕送上級法院」。 

                                      書記官  吳玉蘭
中    華    民    國   100    年    10    月    31    日
附錄本案論罪科刑法條全文：
中華民國刑法第221條
對於男女以強暴、脅迫、恐嚇、催眠術或其他違反其意願之方法
而為性交者，處3 年以上10年以下有期徒刑。
前項之未遂犯罰之。 
中華民國刑法第304條
（強制罪）
以強暴、脅迫使人行無義務之事或妨害人行使權利者，處3 年以
下有期徒刑、拘役或3 百元以下罰金。
前項之未遂犯罰之。